【裁判字號】    95,訴緝,31
【裁判日期】    950818
【裁判案由】    違反毒品危害防制條例
【裁判全文】
臺灣屏東地方法院刑事判決              95年度訴緝字第31號
公  訴  人  臺灣屏東地方法院檢察署檢察官
被      告  甲○○
上列被告因違反毒品危害防制條例案件，經檢察官提起公訴（93
年度毒偵字第1076號）及聲請併案審理（93年度毒偵字第1472號
），本院裁定改依簡式審判程序審理，判決如下：
    主  文
甲○○連續施用第一級毒品，處有期徒刑拾月。
    事  實
一、甲○○曾因施用毒品案件，經臺灣臺北地方法院裁定送臺灣
    臺北看守所附設勒戒所施以觀察、勒戒後，經評定認為無繼
    續施用毒品之傾向，經該院於88年2 月25日以87年度易字第
    1613號判決免刑確定，復因施用毒品案件，經本院以93 年
    度毒聲字第29號裁定送臺灣屏東看守所附設勒戒所施以觀察
    、勒戒後，經評定認為無繼續施用毒品之傾向，於93年1 月
    28日執行完畢釋放出所，並經臺灣屏東地方法院檢察署檢察
    官於翌日以93年度毒偵字第101 號為不起訴處分確定。
二、詎甲○○仍不知悔改，於93年1 月28日觀察、勒戒執行完畢
    釋放後5 年內，復基於施用第一級毒品海洛因之概括犯意，
    自93年2 月20日16時許起，迄同年4 月10日10時許止，在屏
    東縣麟洛鄉○○街或屏東縣內埔鄉○○村○○路491 號等處
    所，以每日施用1 次之頻率，以將海洛因摻水置入針筒後注
    射血管之方式，連續施用海洛因多次。嗣分別於93年4 月6
    日11時20分許，在屏東縣麟洛鄉○○街前，為警查獲；及於
    同年4 月10日13時5 分許，在屏東縣內埔鄉○○村○○路96
    號前，因涉犯竊盜案件為警查獲，先後經徵得被告同意採集
    其尿液送驗結果，均呈嗎啡陽性反應，始悉上情。
三、案經屏東縣警察局屏東分局報告臺灣屏東地方法院檢察署檢
    察官偵查起訴及屏東縣警察局內埔分局報告同署檢察官聲請
    本院併案審理，被告經合法通知拒不到庭，經本院發佈通緝
    始於95年7月31日緝獲。
    理  由
一、上揭事實，業據被告甲○○於本院審理時坦承不諱，且被告
    為警查獲後，分別於93年4 月6 日14時50分許、93年4 月10
    日2 次採集其尿液送驗結果，均呈嗎啡陽性反應，有屏東縣
    衛生局93年4 月26日屏縣衛檢六字第093146號及93年5 月21
    日屏縣衛檢六字第930177號煙毒及麻醉藥品類委託檢驗結果
    通知書2 紙（內警刑字第09300011636 號卷第3 頁、屏警分
    刑字第09300028734 號卷第9 頁）及長榮大學確認報告1 紙
    （93毒偵字第1076號卷第10頁）在卷可憑。被告曾因施用毒
    品案件，經臺灣臺北地方法院裁定送臺灣臺北看守所附設勒
    戒所施以觀察、勒戒後，經評定認為無繼續施用毒品之傾向
    ，經該院於88年2 月25日以87年度易字第1613號判決免刑確
    定。復因施用毒品案件，經本院以93年度毒聲字第29號裁定
    送臺灣屏東看守所附設勒戒所施以觀察、勒戒後，經評定認
    為無繼續施用毒品之傾向，於93年1 月28日執行完畢釋放出
    所，並經臺灣屏東地方法院檢察署檢察官於翌日以93年度毒
    偵字第101 號為不起訴處分確定，有臺灣屏東地方法院檢察
    署刑案資料查註紀錄表及臺灣高等法院被告前案紀錄表各1
    份在卷可憑。是被告於觀察、勒戒執行完畢釋放後5 年內，
    再犯毒品危害防制條例第10條之本罪，本件事證明確，被告
    犯行堪以認定，應予依法論科。
二、按「行為後法律有變更者，適用行為時之法律。但行為後之
    法律有利於行為人者，適用最有利於行為人之法律。」刑法
    第2 條第1 項定有明文。查被告行為後，刑法第56條關於連
    續犯之規定，業於94年1 月7 日修正公布刪除，並於95年7
    月1 日施行，則被告之犯行，因行為後新法業已刪除連續犯
    之規定，此刪除雖非犯罪構成要件之變更，但顯已影響行為
    人刑罰之法律效果，自屬法律有變更，依新法第2 條第1 項
    規定，比較新、舊法適用結果，仍應適用較有利於被告之行
    為時法律即舊法論以連續犯（最高法院95年第8 次刑事庭會
    議決議參照）。
三、查海洛因係屬毒品危害防制條例第2 條第2 項第1 款所稱之
    第一級毒品，依法不得持有、施用。故核被告所為，係犯毒
    品危害防制條例第10條第1 項之施用第一級罪。被告持有海
    洛因之低度行為，為其施用之高度行為所吸收，不另論罪。
    又被告先後多次施用海洛因之犯行，時間緊接，所犯構成要
    件相同，顯係基於概括犯意反覆為之，為連續犯，應依修正
    前刑法第56條規定，論以一罪，並加重其刑。爰審酌被告前
    經法院裁定送觀察、勒戒後，仍無法戒除毒癮，繼續施用毒
    品不輟，顯見其陷溺已深，無視於毒品對於自身健康之戕害
    及國家對於杜絕毒品犯罪之禁令，惡性非輕，並審酌施用毒
    品之期間，施用毒品之次數，及犯後坦承犯行，態度尚可等
    一切情狀，量處如主文所示之刑。
據上論斷，應依刑事訴訟法第273 條之1 第1 項、第299 條第1
項前段，毒品危害防制條例第10條第1 項，刑法第2 條第1 項前
段、修正前刑法第11條、第56條，判決如主文。
中    華    民    國    95    年    8     月    18    日
                      刑事第三庭    法  官  楊萬益
以上正本證明與原本無異。
如不服本判決應於收受本判決送達後十日內向本院提出上訴書狀
，其未敘述上訴理由者，並得於提起上訴後十日內向本院補提理
由書狀（均須按他造當事人之人數附繕本）「切勿逕送上級法院
」
中    華    民    國    95    年    8     月    18    日
                                    書記官  陳勃諺
附錄本判決論罪法條全文
毒品危害防制條例第10條
施用第1 級毒品者，處6 月以上5 年以下有期徒刑。
施用第2 級毒品者，處3 年以下有期徒刑。


司法院資訊處製作；財團法人民間司法改革基金會備份。
